# Projet - Partie AFC

## Ventes

L'objectif est d'observer des liaisons entre les variables qualitatives du jeu de données. On va donc tester différentes variables qualitatives à comparer avec les régions d'Amérique du Nord, d'Europe, du Japon et les autres régions en fonction du nombre de ventes réalisées par chacune.

```{r}
library(FactoMineR)
```

```{r}
jeu_donnees = read.csv("Video_Games_Sales_as_at_22_Dec_2016.csv")
jeu_donnees <- na.omit(jeu_donnees) # on enlève les "NA"
head(jeu_donnees)
jeu_donnees$NA_Sales <- as.numeric(jeu_donnees$NA_Sales)
jeu_donnees$User_Score <- as.numeric(jeu_donnees$User_Score)
```

### Jeux - Région

```{r}
jeu_donnees_top <- jeu_donnees[jeu_donnees$Global_Sales >= 5.0,] # plus de 5 millions de ventes
sales_data_top = jeu_donnees_top[, c("NA_Sales", "EU_Sales", "JP_Sales", "Other_Sales")]
boxplot(sales_data_top)
boxplot(sales_data_top, ylim = c(0, 10))
chisq.test(sales_data_top)

# On ne rejette pas le test de Khi-deux (p-valeur >> 0.05), donc il n'y a pas de relations entre le nom des jeux et les régions. On pouvait s'y attendre : la tendance pour certains jeux dans une région ne dépend pas de son nom mais de comment il a été produit et de son genre.
```

Les variations du nombre de ventes en fonction de la région peuvent dépendre du type de jeu. Comparons donc le genre des jeux à la région.

### Genre - Région

```{r}
library(dplyr)
jeu_donnees_filtre1 <- jeu_donnees %>%
  group_by(Genre) %>%
  filter(n() >= 100) # Note : il y a au total 12 genres dans le jeu de données et il y a au moins 100 jeu pour chaque genre

jeu_donnees_grouped1 <- jeu_donnees_filtre1 %>%
  group_by(Genre) %>%
  summarise(
    NA_Sales = sum(NA_Sales, na.rm = TRUE),
    EU_Sales = sum(EU_Sales, na.rm = TRUE),
    JP_Sales = sum(JP_Sales, na.rm = TRUE),
    Other_Sales = sum(Other_Sales, na.rm = TRUE)
  ) %>%
  as.data.frame()

save1 <- jeu_donnees_grouped1$Genre
jeu_donnees_grouped1 <- jeu_donnees_grouped1[,2:5]
rownames(jeu_donnees_grouped1) <- save1

#rownames(jeu_donnees_grouped1)

head(jeu_donnees_grouped1)

chisq.test(jeu_donnees_grouped1)
```

La p-valeur est largement inférieure à 0.05, l'hypothèse est rejetée, donc, il y a bien une relation entre ces 2 variables. On peut donc effectuer l'AFC après avoir fait une statistique descriptive. Cela nous permettra d'observer la popularité des genres en fonction de la région.

```{r}
s1 = colSums(jeu_donnees_grouped1)
s1
barplot(s1, las = 2)
pie(s1)
s2 = rowSums(jeu_donnees_grouped1)
s2
barplot(s2, las = 2)
pie(s2)
```

```{r}
res = CA(jeu_donnees_grouped1)
```

```{r}
res$eig
barplot(res$eig[,2])
# Un axe semble suffire
```

```{r}
res$col$contrib
res$row$contrib
```

```{r}
rowSums(res$row$contrib)
```

```{r}
plot(res, axes = c(1,2), selectRow = "contrib 5")
```

Un seul axe suffit donc à expliquer 92.6% de l'inertie, ce qui est amplement suffisant. D'ailleurs, le genre "Puzzle" apparait parmi les 5 ayant le plus contribué. Bien que la somme de ses contributions sur les 3 dimensions soit très faible, le puzzle fait parti des genres ayant le plus de contributions sur la dimension 1 qui est celle qui explique presque l'entièreté de la liaison entre les 2 variables.

On constate donc que l'axe 1 sépare le Japon du reste du monde concernant les ventes. En comparant les contributions au sein de la dimension 1, on peut interpréter que :

-   Le public japonais est davantage intéressé par les jeux Role-Playing.

-   La popularité des jeux Shooter, Sports ou Action touche principalement l'Europe, l'Amérique du Nord.

### Editeur - Région

Nous pouvons également étudier d'autres liaisons. En effet, beaucoup d'entreprises peuvent avoir pour objectif de se concentrer sur le marché national. Donc, une société au Japon aura probablement plus de ventes au Japon.

```{r}
# On regroupe les jeux par Publisher qu'on compare aux différentes régions.
jeu_donnees_filtre <- jeu_donnees %>%
  group_by(Publisher) %>%
  filter(n() >= 100) # Pour plus de pertinence, nous gardons ceux avec au moins 100 jeux dans le jeu de données.

jeu_donnees_grouped <- jeu_donnees_filtre %>%
  group_by(Publisher) %>%
  summarise(
    NA_Sales = sum(NA_Sales, na.rm = TRUE),
    EU_Sales = sum(EU_Sales, na.rm = TRUE),
    JP_Sales = sum(JP_Sales, na.rm = TRUE),
    Other_Sales = sum(Other_Sales, na.rm = TRUE)
  ) %>%
  as.data.frame()

save <- jeu_donnees_grouped$Publisher
jeu_donnees_grouped <- jeu_donnees_grouped[,2:5]
row.names(jeu_donnees_grouped) = save

head(jeu_donnees_grouped)

chisq.test(jeu_donnees_grouped)
```

```{r}
s3 = rowSums(jeu_donnees_grouped)
s3
barplot(s3, las = 2)
pie(s3)
```

```{r}
res3 = CA(jeu_donnees_grouped)
```

```{r}
res3$eig
barplot(res3$eig[,2])
# La dimension 1 à elle seule suffit à expliquement 91.7% de l'inertie.
```

```{r}
plot(res3, axes = c(1,2), selectRow = "contrib 6")
```

L'hypothèse de départ est bien vérifiée.

-   Electronic Arts et Activision sont des sociétés américaines. Elles se sont principalement concentrées sur le marché occidental.

-   A l'inverse, Nintento, Capcom, Square Enix et Tecmo Koei sont des sociétés japonaises qui se sont concentrées plutôt sur le marché national.

On peut conclure que les ventes du Japon proviennent majoritairement des jeux-videos produits par des sociétés japonaises tandis qu'ailleurs, les pays sont davantage ouverts à la mondialisation.

### Plateforme - Région

Les plateformes peuvent également jouer un rôle dans les ventes des différentes régions.

```{r}
# Comparons avec les plateformes.
jeu_donnees_filtre2 <- jeu_donnees %>%
  group_by(Platform) %>%
  filter(n() >= 100)

jeu_donnees_grouped2 <- jeu_donnees_filtre2 %>%
  group_by(Platform) %>%
  summarise(
    NA_Sales = sum(NA_Sales, na.rm = TRUE),
    EU_Sales = sum(EU_Sales, na.rm = TRUE),
    JP_Sales = sum(JP_Sales, na.rm = TRUE),
    Other_Sales = sum(Other_Sales, na.rm = TRUE)
  ) %>%
  as.data.frame()

save2 <- jeu_donnees_grouped2$Platform
jeu_donnees_grouped2 <- jeu_donnees_grouped2[,2:5]
row.names(jeu_donnees_grouped2) = save2

head(jeu_donnees_grouped2)

chisq.test(jeu_donnees_grouped2)
```

```{r}
s4 = rowSums(jeu_donnees_grouped2)
s4
barplot(s4, las = 2)
pie(s4)
```

```{r}
res2 = CA(jeu_donnees_grouped2)
```

```{r}
res2$eig
barplot(res2$eig[,2])
# 2 axes cette fois-ci
```

```{r}
res2$col$contrib
res2$row$contrib
```

```{r}
plot(res2, axes = c(1,2), selectRow = "contrib 6")
```

On observe que l'axe 1 sépare le reste du monde au Japon.

L'axe 2 montre des caractéristiques communes à l'Europe et le reste du monde. Au contraire, l'Amérique du Nord semble être l'opposé.

On peut donc interpréter que :

-   Les plateformes les plus utilisées au Japon sont la DS et la 3DS. Ailleurs, les consommateurs de jeux-videos préfèrent jouer sur PC ou sur Xbox ou la PlayStation.

-   En revanche, en dehors du Japon, ils n'ont pas tous les mêmes gouts. Pour les jeux console, les utilisateurs d'Amérique du Nord préfèrent jouer sur Xbox/Xbox360 tandis que l'Europe et les autres régions préfèrent plutôt la PS4.
