# Projet - Partie AFC

## Ventes

L'objectif est d'observer des liaisons entre les variables qualitatives du jeu de données. On va donc tester différentes variables qualitatives à comparer avec les régions d'Amérique du Nord, d'Europe, du Japon et les autres régions en fonction du nombre de ventes réalisées par chacune.

```{r}
jeu_donnees = read.csv("Video_Games_Sales_as_at_22_Dec_2016.csv")
jeu_donnees <- na.omit(jeu_donnees) # on enlève les "NA"
head(jeu_donnees)
jeu_donnees$NA_Sales <- as.numeric(jeu_donnees$NA_Sales)
jeu_donnees$User_Score <- as.numeric(jeu_donnees$User_Score)
```

## Jeux - Région

```{r}
jeu_donnees_top <- jeu_donnees[jeu_donnees$Global_Sales >= 5.0,] # plus de 5 millions de ventes
sales_data_top = jeu_donnees_top[, c("NA_Sales", "EU_Sales", "JP_Sales", "Other_Sales")]
boxplot(sales_data_top)
boxplot(sales_data_top, ylim = c(0, 10))
chisq.test(sales_data_top)

# On ne rejette pas le test de Khi-deux (p-valeur >> 0.05), donc il n'y a pas de relations entre le nom des jeux et les régions.
```

Les variations du nombre de ventes en fonction de la région peuvent dépendre du type de jeu. Comparons donc le genre des jeux à la région.

## Genre - Région

```{r}
library(dplyr)
jeu_donnees_filtre1 <- jeu_donnees %>%
  group_by(Genre) %>%
  filter(n() >= 100) # Note : il y a au total 12 genres dans le jeu de données et il y a au moins 100 jeu pour chaque genre

jeu_donnees_grouped1 <- jeu_donnees_filtre1 %>%
  group_by(Genre) %>%
  summarise(
    NA_Sales = sum(NA_Sales, na.rm = TRUE),
    EU_Sales = sum(EU_Sales, na.rm = TRUE),
    JP_Sales = sum(JP_Sales, na.rm = TRUE),
    Other_Sales = sum(Other_Sales, na.rm = TRUE)
  )

save1 <- jeu_donnees_grouped1$Genre
jeu_donnees_grouped1 <- jeu_donnees_grouped1[,2:5]
rownames(jeu_donnees_grouped1) <- save1

#rownames(jeu_donnees_grouped1)

head(jeu_donnees_grouped1)

chisq.test(jeu_donnees_grouped1)
```

La p-valeur est largement inférieure à 0.05, l'hypothèse est rejetée, donc, il y a bien une relation entre ces 2 variables. On peut donc effectuer l'AFC après avoir fait une statistique descriptive. Cela nous permettra d'observer la popularité des genres en fonction de la région.

```{r}
s1 = colSums(jeu_donnees_grouped1)
s1
barplot(s1, las = 2)
pie(s1)
s2 = rowSums(jeu_donnees_grouped1)
s2
barplot(s2, las = 2)
pie(s2)
```

```{r}
res = CA(jeu_donnees_grouped1)
```

```{r}
res$eig
barplot(res$eig[,2])
# Un axe semble suffire
```

```{r}
res$col$contrib
res$row$contrib
```

```{r}
rowSums(res$row$contrib)
```

```{r}
plot(res, axes = c(1,2), selectRow = "contrib 5")
```

Un seul axe suffit donc à expliquer 92.6% de l'inertie, ce qui est amplement suffisant. D'ailleurs, le "6" correspondant au genre "Puzzle" apparait parmi les 5 ayant le plus contribué. Bien que la somme de ses contributions sur les 3 dimensions soit très faible, le "6" fait parti des genres ayant le plus de contributions sur la dimension 1 qui est celle qui explique presque l'entièreté de la liaison entre les 2 variables.

On constate donc que l'axe 1 sépare le Japon du reste du monde concernant les ventes. En comparant les contributions au sein de la dimension 1, on peut interpréter que :

-   Le public japonais est davantage intéressé par les jeux Role-Playing ("8")

-   La popularité des jeux Shooter ("9") touche principalement l'Europe, l'Amérique du Nord.

## Editeur - Région

Nous pouvons également étudier d'autres liaisons. En effet, beaucoup d'entreprises peuvent avoir pour objectif de se concentrer sur le marché national. Donc, une société au Japon aura probablement plus de ventes au Japon.

```{r}
# On regroupe les jeux par Publisher qu'on compare aux différentes régions.
jeu_donnees_filtre <- jeu_donnees %>%
  group_by(Publisher) %>%
  filter(n() >= 100) # Pour plus de pertinence, nous gardons ceux avec au moins 100 jeux dans le jeu de données.

jeu_donnees_grouped <- jeu_donnees_filtre %>%
  group_by(Publisher) %>%
  summarise(
    NA_Sales = sum(NA_Sales, na.rm = TRUE),
    EU_Sales = sum(EU_Sales, na.rm = TRUE),
    JP_Sales = sum(JP_Sales, na.rm = TRUE),
    Other_Sales = sum(Other_Sales, na.rm = TRUE)
  )

save <- jeu_donnees_grouped$Publisher
jeu_donnees_grouped <- jeu_donnees_grouped[,2:5]
row.names(jeu_donnees_grouped) = save

head(jeu_donnees_grouped)

chisq.test(jeu_donnees_grouped)
```

## Plateforme - Région

Les plateformes peuvent également jouer un rôle dans les ventes des différentes régions.

```{r}
# Comparons avec les plateformes.
jeu_donnees_filtre2 <- jeu_donnees %>%
  group_by(Platform) %>%
  filter(n() >= 100)

jeu_donnees_grouped2 <- jeu_donnees_filtre2 %>%
  group_by(Platform) %>%
  summarise(
    NA_Sales = sum(NA_Sales, na.rm = TRUE),
    EU_Sales = sum(EU_Sales, na.rm = TRUE),
    JP_Sales = sum(JP_Sales, na.rm = TRUE),
    Other_Sales = sum(Other_Sales, na.rm = TRUE)
  )

save2 <- jeu_donnees_grouped2$Platform
jeu_donnees_grouped2 <- jeu_donnees_grouped2[,2:5]
row.names(jeu_donnees_grouped2) = save2

head(jeu_donnees_grouped2)

chisq.test(jeu_donnees_grouped2)
```

```{r}
s4 = rowSums(jeu_donnees_grouped2)
s4
barplot(s4, las = 2)
pie(s4)
```

```{r}
res2 = CA(jeu_donnees_grouped2)
```

```{r}
res2$eig
barplot(res2$eig[,2])
# 3 axes cette fois-ci
```

```{r}
res2$col$contrib
res2$row$contrib
```

```{r}
plot(res2, axes = c(1,2), selectRow = "contrib 5")
```

```{r}
plot(res2, axes = c(1,3), selectRow = "contrib 5")
# On observe que l'axe 1 sépare le reste du monde au Japon
```

```{r}
plot(res2, axes = c(2,3), selectRow = "contrib 5")
```
