# Clustering

```{r}
jeu_donnees = read.csv("Video_Games_Sales_as_at_22_Dec_2016.csv")
jeu_donnees <- na.omit(jeu_donnees) # on enlève les "NA"
head(jeu_donnees)
jeu_donnees$NA_Sales <- as.numeric(jeu_donnees$NA_Sales)
jeu_donnees$User_Score <- as.numeric(jeu_donnees$User_Score)
```

```{r}
jeu_donnees_top <- jeu_donnees[jeu_donnees$Global_Sales >= 10.0,] # plus de 15 millions de ventes
sales_data_top = jeu_donnees_top[, c("Name","NA_Sales", "EU_Sales", "JP_Sales", "Other_Sales")]
pairs(sales_data_top[,2:5])
```

## Recherche des groupes

```{r}
data_top1 = scale(sales_data_top[,2:5])
data_top1
d.data_top = dist(data_top1)
hc <- hclust(d.data_top, method = "ward.D2")
plot(hc)
# A l'oeil nu, on peut garder 5 classes
plot(hc,labels=sales_data_top[,1], cex = 0.5, hang=-1)
rect.hclust(hc, k = 5)
```

```{r}
barplot(hc$height) # Cela confirme qu'il y a une perte d'inertie inter-classe significative dès lorsqu'on passe de 5 à 4 classes, or on veut la maximiser
```

```{r}
groupes.cah <- cutree(hc, k = 5)
groupes.cah
table(groupes.cah)
table(sales_data_top[,1], groupes.cah)
summary(groupes.cah)

# Note : on remarque les jeux ayant le même nom (mais sur différentes plateformes) appartiennent aux mêmes groupes
```

```{r}
K = 5 # 5 groupes
for (i in 1:K){ 
  cat("groupe", i,"\n")
  I=which(groupes.cah==i)
  print(sales_data_top[,1][I]) 
}
```

## Caractéristique des groupes

```{r}
aggregate(sales_data_top[,2:5], by = list(groupes.cah), FUN = mean)
```

**On peut déjà observer quelques éléments :**

-   Le groupe 1 est composé d'un seul jeu, il a pour particularité d'avoir le plus grand nombre de ventes dans le jeu de données et a énormément de succès en Occident.

-   Le groupe 2 a tout type de public tandis que pour le groupe 2, on note tout de même qu'il y a peu de ventes en dehors de l'Amérique du Nord, l'Europe et le Japon. Les 2 groupes sont donc assez proches, par ailleurs, il était également cohérent selon le boxplot de ne prendre que 4 groupes. Dans ce cas, les groupes 2 et 5 n'auraient formés qu'un seul groupe.

-   Le groupe 3 regroupe des jeux touchant le monde entier sauf le Japon.

-   Le groupe 4 comprend des jeux qui n'ont pas bien marché en Europe, ni au Japon.

## Kmeans

```{r}
kmeans.result <- kmeans(data_top1,centers=5)
kmeans.result$centers
kmeans.result$cluster
table(kmeans.result$cluster)
```

On va initialiser avec CAH

```{r}
init <- matrix(NA, nrow=5, ncol=dim(sales_data_top)[2]-1)
colnames(init)=colnames(sales_data_top[2:ncol(sales_data_top)])
for (i in 1:K) init[i,] <- colMeans(data_top1[groupes.cah == i, , drop = FALSE])

init

kmeans.initCAH <- kmeans(data_top1, centers= init)
```

```{r}
initbis =aggregate(data_top1, by=list(groupes.cah), FUN=mean)
initbis=initbis[,-1]
initbis
```

```{r}
kmeans.initCAH_bis <- kmeans(data_top1, centers= initbis)
table(kmeans.initCAH$cluster, kmeans.initCAH_bis$cluster)
```

```{r}
kmeans.result <- kmeans(data_top1,centers=5,nstart=1000)
```

```{r}
table(groupes.cah, kmeans.initCAH$cluster) # il y a 2 jeux dont on ne connait pas le groupe exact 
```

```{r}
table(groupes.cah,kmeans.result$cluster)
```

```{r}
table(kmeans.initCAH$cluster,kmeans.result$cluster)
```

## Proportion intra-inertie

```{r}
inertie <- c()
for (i in 1:20){
  #It = kmeans(data_top1, centers = i)$tot.withinss + kmeans(data_top1, centers = i)$betweenss
  kmeans.result1 = kmeans(data_top1, centers = i)
  inertie[i] = kmeans.result1$tot.withinss / kmeans.result1$totss
}
plot(1:20, inertie, type="b",xlab="Nb. de groupes",ylab="% inertie intra")
# A partir de 5 classes, l'ajout d'une classe ne fait pas diminuer significativement la proportion d'inertie intra, donc, on peut laisser à 5 classes.
```

# ACP

```{r}
library(FactoMineR)
#tt = CA(sales_data_top[,2:5]) 
#tt$eig
```

```{r}
test_ACP = PCA(data_top1)
test_ACP
```

```{r}
PCA(data_top1)$var$contrib
PCA(data_top1)$eig
barplot(test_ACP$eig[,1])
# Il faut étudier les 3 dimensions
```

```{r}
data_top2 = cbind.data.frame(data_top1, classe = as.factor(kmeans.result$cluster))
sales_data_top$Name <- make.unique(as.character(sales_data_top$Name)) # La solution pour éviter les duplications !
# sales_data_top$Name[duplicated(sales_data_top$Name)]

row.names(data_top2) = sales_data_top[,1]
data_top2
```

```{r}
new_testACP <- PCA(data_top2, quali.sup = "classe")
```

```{r}
plot.PCA(new_testACP, select = "cos2 0.8", habillage = "classe", cex = 0.7)
```

```{r}
plot.PCA(new_testACP, select = "cos2 0.8", habillage = "classe", axes = c(2,3), cex = 0.7)
```

```{r}
plot.PCA(new_testACP, select = "cos2 0.8", habillage = "classe", axes = c(1,3), cex = 0.7)
```

# Silhouette

```{r}
library(cluster)
sil = silhouette(kmeans.result$cluster, dist(data_top2))
plot(sil)
row.names(sil) = row.names(data_top2)
sil
```

```{r}
pam.result = pam(data_top2, k = 5)
plot(pam.result)
```

```{r}
table(pam.result$clustering, kmeans.result$cluster)
```

Wii Sport représentant un groupe a une silhouette nulle. En effet, hormis, le fait d'être le jeu le plus vendu, il n'y a pas de différences significatives par rapport aux autres groupes.

En observant les jeux ayant une faible silhouette, on retrouve justement les 2 jeux Grand Theft Auto V et Gran Turismo 3: A-Spec qui se retrouvaient parfois dans le groupe contenant 20 jeux, et parfois dans celui avec 6 jeux. (**A VOIR JE SUIS PAS CONVAINCU**).
