# Clustering

```{r}
jeu_donnees = read.csv("Video_Games_Sales_as_at_22_Dec_2016.csv")
jeu_donnees <- na.omit(jeu_donnees) # on enlève les "NA"
head(jeu_donnees)
jeu_donnees$NA_Sales <- as.numeric(jeu_donnees$NA_Sales)
jeu_donnees$User_Score <- as.numeric(jeu_donnees$User_Score)
```

```{r}
jeu_donnees_top <- jeu_donnees[jeu_donnees$Global_Sales >= 10.0,] # plus de 15 millions de ventes
sales_data_top = jeu_donnees_top[, c("Name","NA_Sales", "EU_Sales", "JP_Sales", "Other_Sales")]
pairs(sales_data_top[,2:5])
```

## Recherche des groupes

```{r}
data_top1 = scale(sales_data_top[,2:5])
data_top1
d.data_top = dist(data_top1)
hc <- hclust(d.data_top, method = "ward.D2")
plot(hc)
# A l'oeil nu, on peut garder 5 classes
plot(hc,labels=sales_data_top[,1], cex = 0.5, hang=-1)
rect.hclust(hc, k = 5)
```

```{r}
barplot(hc$height) # Cela confirme qu'il y a une perte d'inertie inter-classe significative dès lorsqu'on passe de 5 à 4 classes, or on veut la maximiser
```

```{r}
groupes.cah <- cutree(hc, k = 5)
groupes.cah
table(groupes.cah)
table(sales_data_top[,1], groupes.cah)
summary(groupes.cah)

# Note : on remarque les jeux ayant le même nom (mais sur différentes plateformes) appartiennent aux mêmes groupes
```

```{r}
K = 5 # 5 groupes
for (i in 1:K){ 
  cat("groupe", i,"\n")
  I=which(groupes.cah==i)
  print(sales_data_top[,1][I]) 
}
```

## Caractéristique des groupes

```{r}
aggregate(sales_data_top[,2:5], by = list(groupes.cah), FUN = mean)
```

**On peut déjà observer quelques éléments :**

-   Le groupe 1 est composé d'un seul jeu, il a pour particularité d'avoir le plus grand nombre de ventes dans le jeu de données et a énormément de succès en Occident.

-   Le groupe 2 a tout type de public tandis que pour le groupe 2, on note tout de même qu'il y a peu de ventes en dehors de l'Amérique du Nord, l'Europe et le Japon. Les 2 groupes sont donc assez proches, par ailleurs, il était également cohérent selon le boxplot de ne prendre que 4 groupes. Dans ce cas, les groupes 2 et 5 n'auraient formés qu'un seul groupe.

-   Le groupe 3 regroupe des jeux touchant le monde entier sauf le Japon.

-   Le groupe 4 comprend des jeux qui n'ont pas bien marché en Europe, ni au Japon.

## Kmeans

```{r}
kmeans.result <- kmeans(data_top1,centers=5)
kmeans.result$centers
kmeans.result$cluster
table(kmeans.result$cluster)
```

On va initialiser avec CAH

```{r}
init <- matrix(NA, nrow=5, ncol=dim(sales_data_top)[2]-1)
colnames(init)=colnames(sales_data_top[2:ncol(sales_data_top)])
#for (i in 1:K) init[i,] <- colMeans(data_top1[groupes.cah==i,])
init
```
