# Projet Video Games

## Analyse des données

```{r}

jeu_donnees = read.csv("Video_Games_Sales_as_at_22_Dec_2016.csv")
jeu_donnees$User_Score[jeu_donnees$User_Score == "tbd"] <- NA
jeu_donnees$NA_Sales <- as.numeric(jeu_donnees$NA_Sales)
jeu_donnees$User_Score <- as.numeric(jeu_donnees$User_Score)
jeu_donnees$Year_of_Release <- as.numeric(jeu_donnees$Year_of_Release)
jeu_donnees$Name <- make.unique(as.character(jeu_donnees$Name))
jeu_donnees <- na.omit(jeu_donnees) # on enlève les "NA"
head(jeu_donnees)
```

```{r}
summary(jeu_donnees)
```

```{r}
sales_data = jeu_donnees[, c("NA_Sales", "EU_Sales", "JP_Sales", "Other_Sales")]
boxplot(sales_data)
```

```{r}
boxplot(sales_data, ylim = c(0, 0.5))
```

```{r}
# trop de jeux à faible ventes, en particulier au Japon
jeu_donnees_top <- jeu_donnees[jeu_donnees$Global_Sales >= 5.0,]
sales_data_top = jeu_donnees_top[, c("NA_Sales", "EU_Sales", "JP_Sales", "Other_Sales")]
rownames(sales_data_top) = jeu_donnees_top$Name
boxplot(sales_data_top, ylim = c(0, 10))
```

## ACP avec FactoMineR

### Premières observations

```{r}
pairs(sales_data_top)
#on ne voit pas bien s'il y a une droite pour chaque graphique, c'est-à-dire les corrélations entre ces 4 données, il faudrait donc analyser plus en profondeur ces liaisons.
```

```{r}
cov(sales_data)
```

### Graphe PCA avec toutes les variables quantitatives

```{r}
library(FactoMineR)
```

```{r}
var_tot <- jeu_donnees[, c("Year_of_Release","NA_Sales", "EU_Sales", "JP_Sales", "Other_Sales","Critic_Score","Critic_Count","User_Score","User_Count")]
res <- PCA(sales_data) # scale.unit = TRUE pour des variables centrées réduites
res
res1 <- PCA(var_tot)
res1
var_avis <- jeu_donnees[, c("Critic_Score","Critic_Count","User_Score","User_Count")]
res2 <- PCA(var_avis)
res2
```

Les variables sont globalement bien représentées pour res et res2 mais pas res1. Pour les individus, la majorité d'entre eux sont mal représentés (trop proche de 0).

Essayons de voir s'il y a des différences en prenant en compte seulement les jeux avec plus de 5 millions de vente.

```{r}
var_tot_top <- jeu_donnees_top[, c("Year_of_Release","NA_Sales", "EU_Sales", "JP_Sales", "Other_Sales","Critic_Score","Critic_Count","User_Score","User_Count")]
res <- PCA(sales_data_top) # scale.unit = TRUE pour des variables centrées réduites
res
res1 <- PCA(var_tot_top)
res1
var_avis_top <- jeu_donnees_top[, c("Critic_Score","Critic_Count","User_Score","User_Count")]
res2 <- PCA(var_avis_top)
res2
```

### Avec res (Etude des ventes)

```{r}
res$eig
barplot(res$eig[,2])
# On regarde les 3 premiers axes.
```

```{r}
# Plus concret
#head(res$ind$cos2)
cos2_dim1 <- res$ind$cos2[, "Dim.1"]  # Extraire uniquement Dim.1
cos2_dim2 <- res$ind$cos2[, "Dim.2"]  # Extraire uniquement Dim.2
cos2_sum <- cos2_dim1 + cos2_dim2
sorted_cos2 <- sort(cos2_sum, decreasing = TRUE)  # Trier en ordre décroissant
#head(sorted_cos2, n=200L)
#res$ind$cos2[order(res$ind$cos2$Dim.1), ][1:5, ]
#jeu_donnees[order(-jeu_donnees$colonneX), ][1:5, ]
```

```{r}
plot(res, choix="var", axes=c(1,3))
```
```{r}
plot(res, choix="var", axes=c(2,3))
# L'axe 3 n'est expliquée que par des variables mal représentées.
```

```{r}
plot(res, select="contrib 5", choix="ind")
```

```{r}
plot(res, select="contrib 5", choix="ind", axes = c(1,3))
```

```{r}
plot(res, select="contrib 5", choix="ind", axes = c(2,3))
```
On peut constater que la dimension 1 correspond au nombre de ventes globales, on retrouve en effet les jeux ayant le plus de ventes tels que Wii Sport. Quant à la dimension 2, elle met en lumière des tendances différentes entre le Japon et le reste du monde.
La dimension 3 bien qu'elle explique plus de 10% de l'inertie, il est difficile de l'interpréter. On peut tout de même la négliger.

### Avec res2 (Etude des avis)

```{r}
res2$eig
barplot(res2$eig[,2])
# On regarde les 3 premiers axes.
```

```{r}
res2$var$contrib
```

```{r}
res2$var$cos2
```

Il faudrait surement 3 dimensions. Y-a-t-il un lien avec le rating (correspondant à l'age minimal conseillé pour le jeu) ?

```{r}
#jeu_donnees$Rating <- droplevels(jeu_donnees$Rating)
jeu_donnees_top$Rating[jeu_donnees_top$Rating == ""] <- "NoRating"
jeu_donnees_top$Rating <- as.factor(jeu_donnees_top$Rating)  # Reconversion en facteur
levels(jeu_donnees_top$Rating)
var_avis1 <- jeu_donnees_top[, c("Critic_Score","Critic_Count","User_Score","User_Count","Rating")]
head(var_avis1)
res2_1 <- PCA(var_avis1, quali.sup = 5)
#head(res2_1)
#jeu_donnees$Rating <- as.factor(jeu_donnees$Rating)
```
```{r}
plot(res2_1, choix="var", axes = c(1,3))
```
```{r}
plot(res2_1, choix="var", axes = c(2,3))
```


```{r}

plot.PCA(res2_1, select = "contrib 5", habillage = 5)
plot.PCA(res2_1, select = "contrib 5", axes = c(1,3), habillage = 5)
plot.PCA(res2_1, select = "contrib 5", axes = c(2,3), habillage = 5)
#head(res2_1)
```
Ici, on a les dimensions 2 et 3 qui sont très difficiles à interpréter. Elles peuvent même sembler en contradiction avec l'axe 1 quant on regarde les caractèristiques de la catégorie Mature (M). Par exemple, d'après le 3ème graphe, elle a un User_Count élevé selon l'axe 2alors que dans le 2ème graphe, c'est l'inverse selon l'axe 1.

L'axe 1 montre une dépendance positive entre le nombre d'utilisateurs et de critiques. C'est une corrélation qui est tout à fait cohérente. Le score donné par les journaux semble également proportionnel aux 2 autres critères. En revanche, le score donné par les utilisateurs semble être à contre courant des 3 autres données. En effet, les jeux populaires et considérés comme excellents ont tendance à créer des débats et des avis divergents apparaissent alors.



### Tri par éditeur (Bonus)

```{r}
library(ggplot2)
library(dplyr)

sales_dev  <- jeu_donnees_top %>% group_by(Publisher) %>% 
  summarise(Number_of_Games=n(), Mean_Year_of_Release = mean(Year_of_Release), Mean_NA_Sales = mean(NA_Sales), Mean_EU_Sales = mean(EU_Sales), Mean_JP_Sales = mean(JP_Sales), Mean_Global_Sales = mean(Global_Sales), Mean_Critic_Score = mean(Critic_Score), Mean_User_Score = mean(User_Score))
sales_dev %>% arrange(desc(Mean_User_Score))
```

```{r}
res_dev <- PCA(sales_dev,quali.sup = 1,scale.unit = TRUE)
res_dev
```

```{r}
res_dev$eig
res_dev$var$contrib
plot(res_dev, choix="ind")
plot(res_dev, choix="ind", axes=c(1,3))
```

```{r}
sales_dev_2  <- jeu_donnees_top %>% group_by(Publisher) %>% 
  summarise(Mean_NA_Sales = mean(NA_Sales), Mean_EU_Sales = mean(EU_Sales), Mean_JP_Sales = mean(JP_Sales), Mean_Global_Sales = mean(Global_Sales), Mean_Critic_Score = mean(Critic_Score), Mean_User_Score = mean(User_Score))
sales_dev_2 %>% arrange(desc(Mean_Global_Sales))
```

```{r}
res_dev_2 <- PCA(sales_dev_2,quali.sup = 1,scale.unit = TRUE)
res_dev_2
```

```{r}
res_dev_2$eig
res_dev_2$var$contrib
plot(res_dev_2, choix="ind")
plot(res_dev_2, choix="ind", axes=c(1,3))
```
